【裁判字號】    90,易,365
【裁判日期】    900817
【裁判案由】    竊盜
【裁判全文】
台灣苗栗地方法院刑事判決                            九十年度易字第三六五號
    公  訴  人  臺灣苗栗地方法院檢察署檢察官
    被      告  甲○○
右列被告因竊盜案件，經檢察官提起公訴（九十年度偵字第一七一一號），本院判決
如左：
    主  文
甲○○竊盜，未遂，累犯，處有期徒刑陸月，如易科罰金以參佰元折算壹日。
    事  實
一、甲○○曾於民國八十九年七月十八日因妨害風化案件，經法院判處有期徒刑九月
    確定，於九十年二月十八日執行完畢，猶不知悔改，竟意圖為自己不法之所有，
    九十年四月二日與友人喝二瓶高樑酒之後，於九十年四月三日凌晨零時許，在苗
    栗縣後龍鎮○○里○○路與光華路口，趁乙○○所有之車號ＸＭ–２５９號營業
    大貨車車門未鎖，爬進大貨車，徒手接通電門造成曳引車燈光全亮，然尚未發動
    引擎之際，適為乙○○發現該車大燈、夜行燈、霧燈等燈光全亮而報警查獲。
二、案經苗栗縣警察局竹南分局報告臺灣苗栗地方法院檢察署檢察官偵查起訴。
       理  由
一、被告對於在上開時、地在大貨車以徒手接通電源之事實於警察局、檢察官偵訊時
    及本院審理中坦白承認，否認有竊盜之故意，辯稱：喝醉酒，被人陷害云云，然
    查上開事實有被害人乙○○於警察局之指述，並有贓物領據一紙及照片二張附卷
    可稽；至於被告辯稱喝酒罪，被人陷害部分，經查，被告當日查獲之凌晨三點十
    分，經警員黃嘉煌測試酒精濃度為每公升零點九四毫克，有酒精測試值一紙在卷
    可查無誤，但被告在警察局偵訊時間為九十年四月三日凌晨一時五分，警察問其
    是否願意接受夜間偵訊，被告陳稱：我願意，現在精神狀況很好等語，並簽名按
    指印於筆錄上，依據本院以目測方式觀察發現其所簽名清晰可見及陳述條理分明
    ，尚非酒醉到難以書寫或陳述之地步，再參酌被告於本院審理供稱：我可能在警
    察局講過徒手偷車之事實，天亮時候酒醒，我只知道先到一個派出所，再到另外
    一個警局，其他忘記了等語，顯見被告當日雖然喝酒，尚能知道人被帶到派出所
    及警察局製作筆錄，並非全無記憶，而依據案發當日查獲大貨車被接通電線的照
    片所示，被告確實有在大貨車上接通電線，並因此造成大貨車車燈全亮而經被害
    人發現報警處理，如無竊車之意，何需爬上大貨車接通電源？如已經酒醉，又如
    何有意識知道大貨車應如何接通電源線？顯見被告辯稱細節因喝酒酒醉忘記了，
    應是臨訟推卸之詞，尚難採信，本案事證明確，被告竊盜犯行洵堪認定。
二、又查被告接通電線，但尚未啟動引擎，該大貨車尚非其能支配掌控中，業據被害
    人於警察局陳述明確，未生犯罪之結果，其犯罪尚屬未遂，核被告所為，係犯刑
    法第三百二十條第一項之普通竊盜未遂罪。被告已著手於犯罪行為之實行而不遂
    ，為未遂犯，爰依刑法第二十六條前段規定減輕其刑。再被告有事實欄所述之前
    科，有臺灣苗栗地方法院檢察署刑案資料查註紀錄表及臺灣高等法院被告全國前
    案紀錄表各一份在卷足憑，其於有期徒刑之執行完畢後五年內再犯有期徒刑以上
    之本罪，為累犯，應依刑法第四十七條之規定加重其刑，並先加後減。爰審酌被
    告於之素行、犯罪之手段喝酒後徒手接通電源方式竊盜、尚未生犯罪結果所生危
    害、犯後願坦承部分犯行及檢察官之求刑等一切情狀，量處如主文所示之刑，並
    諭知易科罰金之折算標準。
據上論斷，應依刑事訴訟法第二百九十九條第一項前段，刑法第三百二十條第一項、
、第二十六條前段、第四十七條、第四十一條第一項前段，罰金罰鍰提高標準條例第
一條前段、第二條，判決如主文。
本案經檢察官蔡宗熙到庭執行職務
中      華      民      國    九十      年      八      月     十七     日
                                   台灣苗栗地方法院刑事庭
                                        法  官   張 珈 禎
右正本證明與原本無異。
如不服本判決，應於送達後十日內向本院提出上訴狀(須附繕本)，上訴於台灣高等
法院台中分院。
                                        書記官   黃 正 中
中      華      民      國    九十      年      八      月     十七     日
附錄論罪科刑法條
刑法第三百二十條第一項
意圖為自己或第三人不法之所有，而竊取他人之動產者，為竊盜罪，處五年以下有期
徒刑、拘役或五百元以下罰金。


司法院資訊處製作；財團法人民間司法改革基金會備份。
